臺灣桃園地方法院民事裁定　九十三年度聲字第四二三號
　　聲　請　人　戊○○
　　　　　　　　乙○○
　　　　　　　　癸○○○
　　　　　　　　甲○○
　　相　對　人　辛○○
　　　　　　　　己○○
　　　　　　　　丙○○
　　　　　　　　丁○○
　　　　　　　　庚○○
　　　　　　　　壬○○
右當事人間請求返還不當得利事件，聲請人聲請確定訴訟費用額，本院裁定如左：
    主      文
相對人辛○○、己○○、丙○○及丁○○應連帶負擔之訴訟費用額確定為新台幣壹萬
零參佰陸拾肆元，及自本裁定送達相對人辛○○、己○○、丙○○及丁○○之翌日起
至清償日止，按週年利率百分之五計算之利息。
    理      由
一、按法院未於訴訟費用之裁判確定其費用額者，第一審受訴法院於該裁判有執行力
    後，應依聲請以裁定確定之。依第一項確定之訴訟費用額，應於裁定送達之翌日
    起，加給按法定利率計算之利息。又當事人分擔訴訟費用者，法院應於裁判前命
    他造於一定期間內，提出費用計算書、交付聲請人之計算書繕本或影本及釋明費
    用額之證書。而當事人分擔訴訟費用者，法院為確定費用額之裁判時，除前述他
    造遲誤提出費用計算書等之情形外，應視為各當事人應負擔之費用，已就相等之
    額抵銷，而確定其一造應賠償他造之差額，民事訴訟法第九十一條第一項、第三
    項、第九十二條第二項、第九十三條，分別定有明文。
二、聲請人與相對人間請求返還不當得利事件，經本院八十八年度訴字第四一三號判
    決訴訟費用由相對人連帶負擔五分之三，餘由聲請人負擔。經相對人辛○○、己○○、丙○○及丁○○不服提起上訴，臺灣高等法院八十九年度上字第一二一九
    號判決原判決關於命相對人辛○○、己○○、丙○○及丁○○依序連帶給付聲請
    人戊○○、乙○○、癸○○○、甲○○超過新台幣（下同）二十七萬五千零九十
    四元、十萬三千一百六十元、十七萬一千九百三十四元、十三萬七千五百四十八
    元本息部分，及各該部分假執行之宣告，暨該訴訟費用之裁判均廢棄，且廢棄部
    分，聲請人戊○○、乙○○、癸○○○、甲○○在第一審之訴及其假執行之聲請
    均駁回，其餘上訴駁回，關於廢棄改判部分之第一、二審訴訟費用由聲請人負擔
    ；駁回上訴部分之第二審訴訟費用由相對人辛○○、己○○、丙○○及丁○○負
    擔。聲請人及相對人均不服提起上訴，惟相對人辛○○、己○○、丙○○及丁○○因上訴利益未逾新台幣一百萬元，依法不得上訴，於最高法院駁回其上訴前撤
    回上訴，其所繳納裁判費並獲全數退還，而最高法院就聲請人上訴部分以九十二
    年度台上字第二○三七號判決：原判決關於駁回聲請人戊○○、乙○○、癸○○○、甲○○各請求相對人辛○○、己○○、丙○○及丁○○連帶給付二千四百十
    四元、九百零五、一千五百零九元、一千二百零七元本息部分及該等訴訟費用部
    分廢棄，發回台灣高等法院，其他上訴駁回，第三審訴訟費用，關於駁回其他上
    訴部分，由聲請人戊○○、乙○○、癸○○○、甲○○依序負擔百分之四十、百
    分之十五、百分之二十五、百分之二十。嗣於臺灣高等法院九十一年度重上更（
    一）字第二三三號更審中，兩造達成訴訟上和解，並同意訴訟費用各自負擔等情
    ，已據本院依職權調閱前開卷宗查閱屬實。又本件聲請人及相對人所支付歷審訴
    訟費用詳如計算書所載，經計算兩造得抵銷之數額後，相對人應賠償聲請人之訴
    訟費用額，依後附計算書確定為如主文所示金額。
四、依民事訴訟法第九十一條第一項、第三項，裁定如主文。
中　　　華　　　民　　　國　　九十三　　年　  　七　  　月　　二十六　　日
                                    臺灣桃園地方法院民事第一庭
~B法　　　官　賴惠慈
右為正本係照原本作成
如對本裁定抗告，須於裁定送達後十日內向本院提出抗告狀
中　　　華　　　民　　　國　　九十三　　年　　　七　　　月　　二十六　　日
~B法院書記官　王曉雁
~F0
~T40
┌───────────┬──────────────┬───────────┐
│項　　　　　　　　　目│金　額（新台幣：元）　　　　│備　　　　　　　　　註│
├───────────┼──────────────┼───────────┤
│(一)本院八十八年訴字  │郵費實支一○六四元        │聲請人起訴時繳納一千五│
│    第四一三號        │                            │百二十元，一審共支出一│
│                      │                            │千零六十四元，其後相對│
│                      │                            │人辛○○、己○○、邱平│
│                      │                            │揚及丁○○提起上訴，繳│
│                      │                            │納郵票三百四十元，扣除│
│                      │                            │上訴送達費一百三十六元│
│                      │                            │，賸餘六百六十元送至二│
│                      │                            │審續用。              │
│                      ├──────────────┼───────────┤
│                      │差旅費八○○元            │聲請人繳納。          │
│                      ├──────────────┼───────────┤
│                      │履勘費四○○○○元        │依聲請人聲請，本院函桃│
│                      │                            │園縣八德地政事務所查得│
│                      │                            │履勘費為四萬元，由聲請│
│                      │                            │人繳納。              │
│                      ├──────────────┼───────────┤
│                      │裁判費四七八二九元        │聲請人繳納（起訴時繳納│
│                      │                            │四萬七千四百二十四元，│
│                      │                            │嗣陸續補繳四十五元及三│
│                      │                            │百六十元）。          │
│                      ├──────────────┼───────────┤
│                      │合計八九六九三元          │小結：                │
│                      │                            │一審訴訟費用計八萬九千│
│                      │                            │六百九十三元，依一審判│
│                      │                            │決相對人連帶負擔3/5 ，│
│                      │                            │計算後為五萬三千八百一│
│                      │                            │十六元，（小數點以下四│
│                      │                            │捨五入），因相對人邱顯│
│                      │                            │勳、己○○、丙○○及邱│
│                      │                            │長光上訴而未確定；惟餘│
│                      │                            │額三萬五千八百七十七元│
│                      │                            │應由聲請人負擔部分，先│
│                      │                            │行確定。              │
├───────────┼──────────────┼───────────┤
│(二)臺灣高等法院八十九│郵費實支一○四二元        │(1)上訴二審送達費一百三│
│    年度上字第一二一九│                            │　十六元              │
│    號                │                            │(2)一審移來六百六十元用│
│                      │                            │　賸之郵費（其中三百四│
│                      │                            │　十元為相對人所繳納）│
│                      │                            │  嗣訴訟中相對人繳納八│
│                      │                            │  百五十元，是相對人於│
│                      │                            │  二審共繳納一千一百九│
│                      │                            │  十元，足敷支付該二審│
│                      │                            │  支出之郵費一千零四十│
│                      │                            │  二元，另賸餘一百四十│
│                      │                            │  八元郵資送三審續用。│
│                      │                            │(3)聲請人在二審另繳納一│
│                      │                            │　千七百元郵資，嗣退還│
│                      │                            │  一千九百七十二元，賸│
│                      │                            │  餘郵資一八四元（計算│
│                      │                            │  式為0000-0000+1700-1│
│                      │                            │  972=184）送三審續用 │
│                      ├──────────────┼───────────┤
│                      │裁判費二三○○一元        │由相對人辛○○、己○○│
│                      │                            │、丙○○及丁○○繳納  │
│                      ├──────────────┼───────────┤
│                      │合計二四○四三元          │均由相對人辛○○、邱顯│
│                      │　                          │長、丙○○及丁○○繳納│
│                      ├──────────────┴───────────┤
│                      │小結：                                              │
│                      │依據二審判決，駁回上訴部分之本案金額為275094+103160+│
│                      │171934+137548=687736，占聲明上訴金額621507+233065+38│
│                      │8442+310754=0000000之比例為687736/0000000，是相對人 │
│                      │於此二審應負擔訴訟費用金額之計算式為24043*687736/155│
│                      │3768=10642（小數點以下四捨五入），即一萬零六百四十二│
│                      │元，因相對人依法不得上訴而告確定，未確定部分為一萬三│
│                      │千四百零一元。                                      │
├───────────┼──────────────┬───────────┤
│(三)最高法院九十二年台│郵費實支三三二元          │(1)上訴三審送達費三百三│
│    上字第二○三七號  │  （聲請人支付一百八十四元、│　十二元              │
│                      │相對人支付一百四十八元）    │(2)二審相對人移來郵票一│
│                      │                            │  百四十八元及聲請人移│
│                      │                            │  來郵票一百八十四元，│
│                      │                            │  均用鑿。            │
│                      ├──────────────┼───────────┤
│                      │裁判費二五九二○元        │由聲請人繳納          │
│                      ├──────────────┼───────────┤
│                      │裁判費一○一七○元        │由相對人辛○○、己○○│
│                      │  （已退還，不計入）        │、丙○○及丁○○繳納，│
│                      │                            │嗣因撤回上訴而全數退還│
│                      │                            │裁判費                │
│                      ├──────────────┼───────────┤
│                      │合計二六二五二元          │由聲請人繳納二萬六千一│
│                      │                            │百零四元，相對人繳納一│
│                      │                            │百四十八元。          │
│                      ├──────────────┴───────────┤
│                      │小結：                                              │
│                      │依據三審判決，第三審訴訟費用關於駁回其他上訴部分，由│
│                      │聲請人負擔。又關於發回更審部分，依兩造和解筆錄所載，│
│                      │該部分訴訟費用亦應由聲請人負擔，是聲請人應負擔全數之│
│                      │三審訴訟費用。                                      │
├───────────┼──────────────┬───────────┤
│(四)臺灣高等法院九十二│                            │此審並無繳納費用      │
│    年度重上更（一）字│                            │                      │
│    第二三三號        │                            │                      │
├───────────┴──────────────┴───────────┤
│結論：                                                                      │
│(1)未確定之一審費用為53816元，扣除三審發回更審部分之209元（53816*6035/0000000│
│  =209，依更審和解筆錄應由兩造各自負擔外，餘應由相對人負擔23820元（53816*687│
│  736/0000000）聲請人負擔29787元（00000-000-00000）。上開計算式均採小數點以 │
│  下四捨五入計之。                                                          │
│(2)未確定之二審費用為13401元，扣除三審發回更審之93元（13401*6035/0000000小數 │
│  點以下四捨五入），聲請人應負擔13308元（00000-00）。                       │
│(3)綜上，聲請人於各審級所支付之訴訟費總額為115797元（一審89693+三審26104）， │
│  而依上開判決其僅應負擔之訴訟費用為105433元（一審35877+29787+二審13308+三審│
│  26252+更審209【依更審之兩造和解筆錄，聲請人應自行負擔一審關於發回更審部分 │
│  之訴訟費用】），已超付10364元（000000-000000）；另相對人於各審級所支付之訴│
│  訟費用為24191元（二審24043+三審148），而依上開判決需負擔訴訟費用34555元（ │
│  一審23820+二審10642+更審93【依更審之兩造和解筆錄，相對人應自行負擔二審關於│
│  發回更審部分之訴訟費用】），短付訴訟費用10364元（00000-00000=-10364），是 │
│  依民事訴訟法第九十三條計算而得，相對人辛○○、己○○、丙○○及丁○○應賠償│
│  聲請人之訴訟費用為一萬零三百六十四元。                                    │
└──────────────────────────────────────┘
